臺灣雲林地方法院民事裁定
111年度簡抗字第12號
抗  告  人  蔡土能    住雲林縣○○鎮○○里00號
相  對  人  林萬來  
上列當事人間請求損害賠償事件，抗告人對於中華民國111年9月
30日本院111年度簡字第101號民事簡易第一審裁定提起抗告，本
院裁定如下：
    主  文
抗告駁回。
抗告費用由抗告人負擔。
    事實及理由
一、抗告人於原審起訴主張：相對人駕駛車牌號碼0000-00自用
    小客車，於民國102年8月31日下午4時33分在雲林縣斗南鎮
    建國一路與大同路口撞擊抗告人(下稱本件車禍)，致抗告人
    受有頭部受創等傷害。兩造於本件車禍發生後初步談和解，
    相對人有請原審共同被告富邦產物保險股份有限公司虎尾分
    公司就第三責任險及強制汽車責任保險先理賠新臺幣（下同
　　）15萬元，惟抗告人並未在文件上簽名，即表示尚未全部和
    解，應有餘款待請領。抗告人因該事故後身體一直不適，有
    右側第七、八對腦血管壓迫、右側顏面神經麻痺等情形，持
    續至雲林臺大醫院、嘉義長庚醫院就診，更於106年12月27
    日（起訴狀誤載為106年12月17日）至嘉義長庚醫院做減壓
    手術，目前仍每3個月一次持續回診。抗告人因幾年來陸續
    治療創傷，支出醫療費用30萬元，並因受此不法傷害，長年
    身、心均痛苦異常，故請求賠償慰撫金70萬元，爰依法提起
    本件訴訟。並聲明：相對人應給付抗告人100萬元等語。相
    對人則以：本件車禍發生後，兩造於102年12月18日在雲林
    縣斗南鎮調解委員會（下稱斗南鎮調解委員會）以15萬元(
　　含強制險各項給付）協商成立，且經相對人於103年1月3日
    給付完畢，抗告人再提起本件訴訟實屬無據。又本件車禍發
    生日為102年8月31日，和解日為102年12月18日，時至今日
    均已超過民法第197條第1項規定之時效期間，相對人自得拒
    絕給付等語置辯。並聲明：抗告人之訴駁回等語。
二、原審以抗告人因本件車禍所受之損害，業與相對人於斗南鎮
    調解委員會達成調解，並經法院核定，依鄉鎮市調解條例第
    27條第2項規定與民事確定判決有同一效力，故抗告人起訴
    之訴訟標的為確定判決之效力所及，因而依民事訴訟法第24
　　9條第1項第7款規定裁定駁回抗告人之訴。抗告人以:當初未
    調解未簽名，並在嘉義長庚醫院手術後吃藥6-7年等語，提
    起本件抗告，請求廢棄原裁定。
三、按原告起訴之訴訟標的為確定判決之效力所及者，法院應以
    裁定駁回之，民事訴訟法第249條第1項第7款定有明文。又
    調解經法院核定後，當事人就該事件不得再行起訴、經法院
    核定之民事調解，與民事確定判決有同一之效力，鄉鎮市調
    解條例第27條第1項、第2項前段亦分別定有明文。次按代理
    人於代理權限內，以本人名義所為之意思表示，直接對本人
    發生效力。前項規定，於應向本人為意思表示，而向其代理
    人為之者，準用之，民法第103條亦有明文規定。經查:
㈠、抗告人因本件車禍所受之損害，業經抗告人委任許天舜為代
    理人，與相對人於斗南鎮調解委員會以102年刑調字第461號
    達成調解，調解內容為:「⒈對造人（即本件相對人）願給付
    聲請人修車費及醫療費（含強制險）共計新台幣壹拾伍萬元
    整，款約定103年1月18日前乙次付清。⒉對造人車損願自行
    修復，不向聲請人（即本件抗告人）求償。⒊聲請人願不予
    追究刑責，兩造均願各拋棄其餘之請求。」（下稱系爭調解
    ），並經本院斗六簡易庭准予核定等情，有雲林縣○○鎮○○00
    0○0○00○○○鎮○○○0000000000號函檢送系爭調解案全案卷宗影
    本附原審卷可稽（原審卷第113-135頁）;且經證人許天舜於
    原審證述屬實。再者，抗告人亦於起訴狀自陳其已因本件車
    禍受理賠15萬元等語。以抗告人上開受理賠償之金額，與系
    爭調解相對人賠償之金額一致等情節，足信屬實。
㈡、且抗告人授權許天舜代理為系爭調解之委任書載明:「茲因與
    林萬來間過失傷害事件，委任許天舜為代理人，有代為一切
    調解行為之權，並有同意調解條件、撤回、捨棄、領取所爭
    物或選任代理人等特別代理權。」等語，有該委任書影本在
    原審卷可參（原審卷第119頁）。則證人許天舜代理抗告人
    與相對人達成系爭調解，自屬有權代理，應足確認。依上開
    民法第103條「代理人於代理權限內，以本人名義所為之意
    思表示，直接對本人發生效力」之規定，證人許天舜代理抗
    告人與相對人達成系爭調解，自直接對抗告人發生效力。即
    抗告人因本件車禍所受之損害，業與相對人達成系爭調解，
    並經法院核定在案，依鄉鎮市調解條例第27條第1項、第2項
    前段規定，當事人就該事件不得再行起訴，並與民事確定判
    決有同一之效力。
四、從而，原審以抗告人於原審起訴之訴訟標的為確定判決之效
    力所及，依民事訴訟法第249條第1項第7款規定裁定駁回抗
    告人於原審之訴，於法並無不合。抗告意旨主張當初未調解
    未簽名，並有陸續支出醫療費用等情，而提起本件抗告，為
    無理由，應予駁回。
五、結論:本件抗告為無理由，爰裁定如主文。
中　　華　　民　　國　　111 　年　　11　　月　　3 　　日
                  民事第二庭    審判長  蔡碧蓉
                                法  官  吳福森
                                法  官  黃一馨
以上正本係照原本作成。
本裁定不得上訴。
中　　華　　民　　國　　111 　年　　11　　月　　7 　　日
                                書記官　鄭夙惠